臺灣高等法院花蓮分院刑事判決　　　　　　九十三年度上易字第七七號
　　上　　訴　　人
　　即　　被　　告　乙○○
　　共同選任辯護人　甲○○律師
右上訴人即被告因菸酒管理法案件，不服臺灣臺東地方法院九十二年度簡上字第五六
號，中華民國九十三年六月九日第一審判決（起訴案號：臺灣臺東地方法院檢察署九
十一年度偵字第七七五號），提起上訴，本院判決如左：
    主    文
上訴駁回。
乙○○、丙○○之主刑部分，各緩刑伍年。
    犯罪事實及理由
一、本案經本院審理結果，認第一審判決依菸酒管理法第四十六條、刑法第五十六條
    、第二十八條，共同連續輸入私菸，各判處被告乙○○、丙○○有期徒刑六月，
    如易科罰金，均以三百元折算一日，認事用法及量刑均無不當，應予維持，並引
    用之，惟更正：事實一第三行，「與一艘自境外載運私菸輸入我國境內不詳船名
    之船主。事實二第五行「為之接駁未經許可即自境外非法輸入」。
二、被告上訴意旨：(一)菸酒管理法第四十六條前段規定：「產製或輸入私菸、私酒者
    ，處一年以下有期徒刑....」，係以「輸入私菸」為犯罪構成要件，即行為人必
    須有「自境外輸入私菸到達境內」之行為，始足當之。惟本案被告二人係於九十
    一年三月十九日凌晨在雲林縣外傘頂洲外海十二浬處，遇見不詳船名船隻，接駁
    私菸，嗣於九十一年三月十九日下午三時五十分許，在台南縣馬沙溝外海三浬處
    ，為第四海巡隊查獲，被告所為僅係在我國境內運輸私菸而已，是本案被告二人
    之行為並無該法第四十六條之適用。(二)被告無前科，請給予緩刑之機會。
三、經查：被告二人於九十一年三月十九日凌晨在雲林縣外傘頂洲外海十二浬處，九
    十一年四月四日上午二時五十分許，在澎湖目斗嶼北方約八點五浬處，接駁私菸
    之處所，均為內海，並分別屬於雲林縣、澎湖縣，有海巡隊電話記錄一紙、臺灣
    高雄地方法院九十二年度易更字第十三號判決一紙在卷可佐，是以，本件被告接
    駁處非在境外之事實，固堪認定。惟被告二人就犯罪事實一部份之輸入私菸犯行
    ，與綽號「阿山」之成年男子及另艘船上不詳姓名年籍之成年男子間，有犯意之
    聯絡及行為之分擔；而被告二人就犯罪事實二部份之輸入私菸犯行，與陳進枝、
    陳燦章、綽號「小林」之成年男子及另艘船上不詳姓名年籍之成年男子間，亦有
    犯意之聯絡及行為之分擔，均為共同正犯，而扣案之私菸係產自境外，且由不詳
    姓名「阿山」、「小林」等與不詳姓名船主有犯意聯絡自境外非法輸入運抵內海
    ，被告在境內接駁，被告二人既與渠等有犯意聯絡，內海接駁僅是犯行後階段行
    為，屬「輸入」流程無從分割一部自明，再佐以被告二人於本院審理時供承犯行
    ，更足佐證「阿山」、「小林」等係自境外非法輸入，運抵內海。從而，辯護意
    旨無從憑採。
四、經查：被告均未曾受有期徒刑以上刑之宣告，有臺灣高等法院被告全國前案紀錄
    表二紙附卷足佐，其於本院調查期間，業經坦承反省犯行，本院認其經此科刑之
    教訓後，應知所警惕，只須為刑罰之宣告，即足以策其自新，故本院認其等經原
    審判處之主刑部分，以暫不執行為適當，爰併均為緩刑五年之宣告。至原審從刑
    之諭知部分仍應予沒收，併予明。
據上論斷，應依刑事訴訟法第三百七十三條、第三百六十八條，刑法第七十四條第一
款，判決如主文。
本案經檢察官崔紀鎮到庭執行職務。
中      華      民      國      九十三      年     十     月    十四    日
                                    審判長法官  謝  志  揚
                                          法官  莊  謙  崇
                                          法官  陳  淑  媛
右正本證明與原本無異。
本件不得上訴。
                                        書記官  邱  廣  譽
中      華      民      國      九十三      年     十     月    十九    日
